臺灣高等法院刑事裁定
109年度抗字第101號
抗  告  人  
即  受刑人  曹文生



上列抗告人即受刑人因聲請定其應執行刑案件，不服臺灣新竹地
方法院中華民國108年12月12日裁定（108年度聲字第1814號），
提起抗告，本院裁定如下：
    主  文
抗告駁回。
    理  由
一、原裁定意旨略以：抗告人即受刑人甲○○因犯詐欺案件，先後
    經本院、臺灣苗栗地方法院、臺灣橋頭地方法院及原審法院
    判處如附表所示之刑，均經分別確定在案。茲檢察官聲請定
    其應執行之刑，原審法院審核認聲請為正當，應定其應執行
    之刑。依刑事訴訟法第477條第1項，刑法第53條、第51條第
    5款，裁定應執行有期徒刑6年4月等語。
二、抗告意旨略以：定應執行刑除不得逾越法律規定範圍，有外
    部、內部界限之拘束外，尚重教化之功能，而非僅在實現報
    應定義之觀念，參照臺中地方法院98年易字2067號判決、最
    高法院98年台上字6192號判決、基隆地方法院96年易字538
    號、臺灣高等法院97年上訴字5195號判決，受刑人所犯各罪
    刑期總和與法院所定之應執行刑均差距甚多，可供參酌等語
    。
三、按法律上屬於自由裁量之事項，並非概無法律性之拘束。法
    院就自由裁量權之行使，除不得逾越法律所規定範圍之外部
    性界限外，尚應受比例原則、公平正義原則之規範，謹守法
    律秩序之理念，體察法律之規範目的，使其結果實質正當，
    合於裁量之內部性界限，俾與立法本旨相契合。刑法第51條
    第5款規定數罪併罰，宣告多數有期徒刑者，應於各刑中之
    最長期以上，各刑合併之刑期以下，定其應執行之刑期，但
    不得逾30年。其就數罪併罰，固非採併科主義，而係採限制
    加重主義，就俱發各罪中，以最重之宣告刑為基礎，由法院
    參酌他罪之宣告刑，裁量加重定之，且不得逾法定之30年最
    高限制，此即外部性界限。然上揭定其應執行刑，既屬刑法
    賦予法院自由裁量之事項，其應受內部性界限之拘束，要屬
    當然。而刑法修正將連續犯、常業犯規定悉予刪除，考其立
    法目的，係基於刑罰公平原則考量，杜絕僥倖犯罪心理，並
    避免鼓勵犯罪之誤解，乃改採一行為一罪一罰。是定其刑期
    時，除仍應就各別刑罰規範之目的、輕重罪間體系之平衡、
    整體犯罪非難評價、各行為彼此間之偶發性、與被告前科之
    關聯性、各行為所侵害法益之專屬性或同一性、數罪對法益
    侵害之加重效應、罪數所反映之被告人格特性與犯罪傾向等
    ，為綜合判斷外，尤須參酌上開實現刑罰公平性，以杜絕僥
    倖、減少犯罪之立法意旨，為妥適之裁量（最高法院100年
    度台上字第5342號判決意旨參照）。
四、查抗告人因犯如附表所示詐欺等案件，先後經法院判處如附
    表所示之有期徒刑，且均分別確定在案，有各該判決書及本
    院被告前案紀錄表在卷可按（檢察官聲請書及原判決附表編
    號6之「犯罪日期」應更正為107年3月2日至3日），從而原
    審認本件聲請為正當，於各該刑期及曾定應執行刑總和之限
    制下，定其應執行之刑為有期徒刑6年4月，並未逾越刑法第
    51條第5項所定之外部界限，亦未逾越自由裁量之內部界限
    ，且有再給予折扣，當屬法院於個案中之職權行使，要與公
    平正義原則、比例原則均屬無違，並無違法或不當之處。抗
    告人雖執前詞抗告，惟按數罪併罰之定應執行刑，係出於刑
    罰經濟與責罰相當之考量，並非在於給予受刑人不當利益，
    況個案情節不同，抗告人所舉他案，尚難比附援引，亦無拘
    束其他法院裁量權自由行使之效力，抗告人據此請求本院更
    定應執行刑，自非可採。綜上，原裁定並無違誤或不當之處
    ，抗告人徒憑己意，任執與原裁定無關之他案為據，指摘原
    裁定不當，請求重新從輕定其應執行刑而提起抗告，其抗告
    為無理由，應予駁回。
五、據上論斷，應依刑事訴訟法第412條，裁定如主文。
中　　華　　民　　國　　109 　年　　1 　　月　　31　　日
                  刑事第二十庭  審判長法　官  王復生　
                                      法　官  陳春秋　
                                      法　官  張紹省　
以上正本證明與原本無異。
如不服本裁定，應於收受送達後五日內向本院提出再抗告狀。
                                      書記官  莫佳樺
中　　華　　民　　國　　109 　年　　2 　　月　　4 　　日
附表：
編         號  1 2 3 罪         名  詐欺 詐欺 詐欺 宣    告    刑  有期徒刑7月 有期徒刑1年4月 有期徒刑1年2月  犯  罪  日  期  106年3月20日 104年3月23日至26日 104年3月13日 偵查(自訴)機關年  度  案  號  新北地檢106年度偵字第20502號 苗栗地檢107年度偵字第3726號 新竹地檢106年度偵字第12093號  最  後 事實審 法    院 臺灣高等法院 苗栗地院 新竹地院  案    號 107年度上訴字第2538號 107年度訴字第457號 107年度訴字第416號  判決日期 107年10月31日 107年11月29日 108年3月27日  確  定  判  決 法    院 臺灣高等法院 苗栗地院 新竹地院  案    號 107年度上訴字第2538號 107年度訴字第457號 107年度訴字第416號  判    決確定日期 107年11月23日 107年12月24日 108年4月24日 是否為得易科罰金之案件  否 否 否  備           註   新北地檢107年度執字第18465號 苗栗地檢108年度執字第63號 新竹地檢108年度執字第2173號   編號1至5經新竹地院108年度聲字第1357號裁定應執行有期徒刑5年   

編         號  4 5 6 罪         名  詐欺 詐欺 詐欺 宣    告    刑  有期徒刑1年3月、9月 有期徒刑1年4月 有期徒刑1年6月  犯  罪  日  期  106年6月30日、同年7月25日 104年3月10日至同年4月9日 107年3月2日至3日 偵查(自訴)機關年  度  案  號  橋頭地檢106年度偵字第1024、11351號 新竹地檢105年度偵字第4998號 新竹地檢107年度少連偵字第71號  最  後 事實審 法    院 橋頭地院 新竹地院 新竹地院  案    號 107年度訴字第315號 106年度訴字第793號 108年度金訴字第104號  判決日期 108年5月10日 108年7月30日 108年9月9日  確  定 判  決 法    院 橋頭地院 新竹地院 新竹地院  案    號 107年度訴字第315號 106年度訴字第793號 108年度金訴字第104號  判    決確定日期 108年6月11日 108年8月15日 108年10月18日 是否為得易科罰金之案件  否 否 否  備           註   橋頭地檢108年度執字第4185號 新竹地檢108年度執字第4710號 新竹地檢108年度執字第6137號   編號1至5經新竹地院108年度聲字第1357號裁定應執行有期徒刑5年   

編         號  7 （以下空白）  罪         名  詐欺   宣    告    刑  有期徒刑1年4月    犯  罪  日  期  107年3月16日至17日   偵查(自訴)機關年  度  案  號  新竹地檢107年度偵字第867號    最  後 事實審 法    院 新竹地院    案    號 108年度訴字第205號    判決日期 108年9月20日    確  定 判  決 法    院 新竹地院    案    號 108年度訴字第205號    判    決確定日期 108年10月23日   是否為得易科罰金之案件  否    備           註   新竹地檢108年度執字第6055號